臺灣高等法院花蓮分院刑事判決　　　　　94年度上易字第87號
上　訴　人　臺灣花蓮地方法院檢察署檢察官
被　　　告　甲○○
上列上訴人因被告竊盜案件，不服臺灣花蓮地方法院94年度易字
第53號中華民國94年5 月16日第一審判決（起訴案號：臺灣花蓮
地方法院檢察署94年度偵字第851 號；併辦案號：臺灣彰化地方
法院檢察署94年度偵字第2331、3169、3390、3951、3952號臺灣
南投地方法院檢察署93年度偵字第4166、94年度偵字第1297號、
核退偵字第98號；臺灣花蓮地方法院檢察署94年度偵字第1283、
12 84、1311、1461、2555號），提起上訴，本院判決如下：
    主  文
原判決撤銷。
甲○○共同連續攜帶兇器竊盜，處有期徒刑貳年陸月，並應於刑
之執行前，令人勞動場所強制工作參年。
    事  實
一甲○○前曾於民國 (下同)86 年間犯竊盜罪，經臺灣南投地方
  法院判處有期徒刑7 月，現仍在假釋付保護管束期間內，詎仍
  不知悔改，復意圖為自己不法所有，並基於概括之犯意，連續
  竊取被害人之財物（被害人姓名、時間、地點、犯罪態樣、及
  所竊得之財物均詳如附表1至5所示），經警查獲，並先後扣得
  鑰匙1把、螺絲起子1支、Ｌ型鐵撬1支、鐵鎚1 支、螺絲起子2
  支、小銼刀1支、扳手5支、鋸條1支、活動扳手1支、鉗子1 支
  、汽車輪胎扳手1支等物。
二案經花蓮縣警察局新城分局報請臺灣花蓮地方法院檢察署檢察
  官偵查起訴。
    理  由
一訊據被告甲○○對於上揭犯罪事實均坦承不諱，核與證人即附
  表1至附表5所示各被害人指證之失竊情節相符，且有贓物認領
  保管收據、照片多幀及供被告行竊所用之螺絲起子3 支扣案可
  證，足認被告之自白與事實相符，堪以採信，本案事證明確，
  犯行已經足堪認定。
二核被告所為附表1編號1、2、6、附表2編號2、4、附表3及附表
  4之犯行，係犯刑法第320第1項之普通竊盜罪；附表1編號3、5
  、7、附表2編號1、3及附表5之犯行，係犯刑法第321條第1 項
  第3款之攜帶兇器竊盜罪；附表1編號4、8之犯行，係犯刑法第
  321條第2項、第1項第3款之攜帶兇器竊盜未遂罪。被告所為附
  表1 編號1、5之犯行，與綽號「世中」之成年男子間具有犯意
  之聯絡及行為之分擔，應論以共同正犯。被告先後所為多次竊
  盜犯行，時間緊接，觸犯構成要件相同之罪名，顯係基於概括
  犯意反覆為之，應依連續犯之規定論以情節較重之共同攜帶兇
  器竊盜罪一罪，並加重其刑。公訴人雖僅就被告所為附表1 編
  號7、8之犯行提起公訴，但其餘犯行與前揭起訴部分有連續犯
  裁判上一罪關係，本院自應一併予以審究。原審據以論罪科刑
  ，固非無見，惟原審未及審究附表2、3、4、5之犯行，尚有未
  洽，本院自應予以撤銷改判。爰審酌被告年富力壯，卻不憑己
  力謀生，反而於假釋期間內更行審理竊取他人財物，甚至於93
  年12月8 日於南投縣草屯鎮竊取遊覽車上之卡拉ＯＫ主機等物
  遭警當場逮捕並經檢察官諭知2 萬元交保後，仍繼續再犯其餘
  各罪，造成多名被害人財物受損，足見其膽大妄為，惟其犯罪
  後坦承其事，犯罪後之態度尚屬良好良好等一切情狀，量處如
  主文所示之刑。被告於實施附表1編號4犯行時為警當場扣得之
  鑰匙1把、螺絲起子1支等物（扣於臺灣南投地方法院檢察署）
  ，其中螺絲起子1 支為被告所有且為供其犯罪所用之物，此業
  據其自承在卷（見一審94年4月29日準備程序筆錄第4頁），應
  依刑法第38條第1項第2款之規定宣告沒收，另鑰匙1 把尚不能
  證明係供被告犯罪所用之物，爰不宣告沒收；又被告於94年 3
  月26日上午10時10分許為警查獲之Ｌ型鐵撬1支、鐵鎚1支、螺
  絲起子2支、小銼刀1支、扳手5支、鋸條1支、活動扳手1 支、
  鉗子1支、汽車輪胎扳手1支等物，其中螺絲起子2 支為被告所
  有且供其犯罪所用之物，此業據其自承在卷（見一審94年4 月
  29日準備程序筆錄第5頁），應依刑法第38條第1項第2 款之規
  定宣告沒收外，所餘之其他扣案物品均不能證明係供被告犯罪
  所用之物，爰不宣告沒收。
二又被告前曾犯多次施用毒品及竊盜罪名，甫於92年11月14日縮
  短期間假釋出獄，有被告前案紀錄表附卷可稽，竟再觸犯本件
  連續竊盜罪，其犯罪時間自93年6月延伸至94年3月間，犯罪地
  點涵括南投縣、彰化縣、台中市及花蓮縣，犯罪次數高達19次
  ，甚且於93年12月8日因犯附表1 編號4之竊盜犯行遭警當場逮
  捕並經檢察官諭知2 萬元交保後，仍繼續再犯其餘各次罪（已
  如前述），足見其肆無忌憚而有犯罪之習慣，爰依竊盜犯贓物
  犯保安處分條例第3條第1項第1 款之規定，於刑之執行前，令
  入勞動場所強制工作3年。
據上論結，應依刑事訴訟法第369條第1項前段、第364條、第299
條第1項前段，刑法第28條、第56條、第321條第1項第3款、第38
條第1項第2款，竊盜犯贓物犯保安處分條例第 3條第1項第1款，
判決如主文。
本案經檢察官李土城到庭執行職務。
中　　華　　民　　國　　94　　年　　8　　月　  19　　日
                  刑事庭審判長法  官  謝志揚
                              法  官  蔣有木
                              法  官  何方興
以上正本證明與原本無異。
本件不得上訴。
                              書記官  劉妙娘
中　　華　　民　　國　　94　　年　　8　　月　  22　　日
附錄本判決論罪之法律條文：
刑法第321條第1項第3款：
犯竊盜罪而有左列情形之一者，處6月以上、5年以下有期徒刑：
3  攜帶兇器而犯之者。
刑法第38條第1項第2款：
左列之物沒收之：
2  供犯罪所用或犯罪預備之物。
第1項第2款、第3款之物，以屬於犯人者為限，得沒收之。但有
特別規定者，依其規定。
